臺灣高等法院高雄分院刑事判決　　　　　　　　　九十一年度上訴字第一一二號
　　上　訴　人　台灣高雄地方法院檢察署檢察官
　　被　　　告　甲○○
右上訴人因被告違反毒品危害防制條例案件，不服臺灣高雄地方法院九十一年度訴緝
字第六十二號中華民國九十一年四月十九日第一審判決（起訴案號：臺灣高雄地方法
院檢察署八十九年度毒偵字第三０二七、四五五五、五０七五號），提起上訴，本院
判決如左：
      主  文
原判決撤銷。
甲○○連續施用第一級毒品，處有期徒刑柒月，海洛因壹包（淨重零點玖陸公克）沒
收銷燬。又連續施用第二級毒品，處有期徒刑參月，安非他命壹包（驗前毛重零點貳
肆公克，驗後毛重零點壹陸公克）、安非他命壹包（驗前毛重零點捌參公克，驗後毛
重零點柒伍公克）均沒收銷燬。應執行有期徒刑捌月，海洛因壹包（淨重零點玖陸公
克）、安非他命壹包（驗前毛重零點貳肆公克，驗後毛重零點壹陸公克）、安非他命
壹包（驗前毛重零點捌參公克，驗後毛重零點柒伍公克）均沒收銷燬。
      事  實
一、甲○○前於民國（下同）八十八年間因施用毒品案件，經臺灣高雄地方法院以八
    十八年度毒聲字第九四四八號裁定送觀察、勒戒後，認無繼續施用毒品之傾向，
    由台灣高雄地方法院檢察署檢察官於八十八年十二月三十日以八十八年度毒偵字
    第三四０五號為不起訴處分確定。
二、甲○○不知警惕，復基於施用第一級毒品海洛因之概括犯意，自八十九年四月二
    十三日某時起，在高雄市○○區○○路二六０巷十四之一號住處等地，以海洛因
    摻入香煙內吸食方式，連續施用第一級毒品海洛因多次。嗣八十九年六月二十九
    日上午十一時三十分許，在高雄市○○區○○街六十五號三樓，為警查獲。詎甲
    ○○仍以上開方式繼續施用第一級毒品海洛因，直至九十一年四月四日下午八時
    三十分許止。其後於九十一年四月七日中午十二時許，在高雄市○○區○○路與
    福德路口，為警緝獲，扣得所有之海洛因一包（淨重０．九六公克）。
三、甲○○另基於施用第二級毒品安非他命之概括犯意，自八十九年四月二十三日某
    時起，至八十九年七月二十日下午七時三十分許回溯二十四小時內某時止，在高
    雄市○○區○○路二六０巷十四之一號住處等地，以安非他命置於錫箔紙或吸食
    器中以火燒烤吸食其霧化氣體之方式，連續施用第二級毒品安非他命多次，並分
    別於：(一)八十九年四月二十三日上午一時四十五分許，在高雄市○鎮區○○街一
    四九號英德郵局前，經警查獲，並扣得其所有安非他命一包（驗前毛重０．二四
    公克，驗後毛重０．一六公克）。(二)八十九年六月二十九日上午十一時三十分許
    ，在高雄市○○區○○街六十五號三樓，經警查獲。(三)八十九年七月二十日下午
    三時許，在高雄市○○區○○街四十一號，經警查獲，並扣得其所有安非他命一
    包（驗前毛重０．八三公克，驗後毛重０．七五公克）。
四、案經高雄市政府警察局前鎮分局、苓雅分局先後移送台灣高雄地方法院檢察署檢
    察官偵查起訴。
      理  由
一、右揭事實，業據上訴人即被告甲○○（下稱被告）坦承不諱，並有海洛因一包（
    淨重０．九六公克）、安非他命一包（驗前毛重０．二四公克，驗後毛重０．一
    六公克）、安非他命一包（驗前毛重０．八三公克，驗後毛重０．七五公克）扣
    案可佐，而扣案之海洛因及安非他命成分，亦鑑定無訛，此有高雄醫學大學附設
    中和紀念醫院九十年三月十二日第九００三─一一一、一一二號檢驗報告單二紙
    及法務部調查局鑑定通知書一紙附卷足憑（見原審卷第二七、二八頁、本院卷）
    。再被告於八十九年四月二十三日上午一時四十五分許，為警查獲後採取之尿液
    送檢驗，呈安非他命陽性反應，八十九年六月二十九日上午十一時三十分許，為
    警查獲後採取之尿液送檢驗，呈嗎啡及安非他命陽性反應，八十九年七月二十日
    下午三時許，為警查獲後採取之尿液送檢驗，呈安非他命陽性反應，亦有高雄市
    立凱旋醫院八十九年五月十二日高市凱醫檢字第五九七號、八十九年七月二十一
    日高市凱醫檢字第六九二號、八十九年八月四日高市凱醫檢字第七０八號尿液檢
    驗成績書三紙在卷可稽（見八十九年度毒偵字第三０二七號卷第九頁、八十九年
    度毒偵字第四五五五號卷第十二頁、八十九年度毒偵字第五０七五號卷第十二頁
    ）。另海洛因投與入人體後，水解還原成嗎啡，再循嗎啡之代謝方式排出體外，
    已據行政院衛生署藥物食品檢驗局以（七三）藥檢壹字第０三０二二一號函說明
    綦詳。綜上所述，被告自白施用海洛因及安非他命，即堪認與事實相符。又被告
    曾於八十八年間因施用毒品案件，經臺灣高雄地方法院以八十八年度毒聲字第九
    四四八號裁定送觀察、勒戒後，認無繼續施用毒品之傾向，由台灣高雄地方法院
    檢察署檢察官於八十八年十二月三十日以八十八年度毒偵字第三四０五號為不起
    訴處分確定等情，有台灣高雄地方法院檢察署刑案資料查註紀錄表、原審法院被
    告院內索引卡紀錄表、台灣高等法院被告全國前案紀錄表在卷可稽。從而，被告
    於不起訴處分確定後五年內再犯施用第一級毒品海洛及第二級毒品安非他命之犯
    行，應堪予認定。
二、查海洛因係毒品危害防制條例第二條第二項第一款之第一級毒品，安非他命係同
    條例第二條第二項第二款之第二級毒品，被告於不起訴處分確定後五年內再犯本
    案施用第一級毒品海洛因及第二級毒品安非他命之行為，經觀察、勒戒後認有繼
    續施用毒品之傾向，依同條例第二十條第三項之規定，即應予以論罪科刑。核被
    告施用海洛因，所為係犯同條例第十條第一項之施用第一級毒品罪；被告施用安
    非他命，所為係犯同條例第十條第二項之施用第二級毒品罪。被告分別先後多次
    施用第一級毒品海洛因及第二級毒品安非他命，各係時間緊接，犯罪構成要件相
    同，顯係各基於概括之犯意反覆為之，均應依連續犯之規定論以一罪，並依法加
    重其刑。被告先後多次持有第一級毒品海洛因及第二級毒品安非他命，亦係分別
    基於概括之犯意，本應以連續持有論，惟其持有後進而施用，其低度之持有行為
    應為高度之施用行為所吸收，故不另論其持有第一級毒品海洛因及第二級毒品安
    非他命罪。被告所犯施用第一級毒品海洛因罪、施用第二級毒品安非他命罪，犯
    意各別，行為互殊，犯罪構成要件不同，應予分論併罰。又公訴人雖僅起訴被告
    於(一)八十九年四月二十三日上午三時三十分許回溯二十四小時內某時施用安非他
    命(二)八十九年六月二十九日上午十一時三十分許回溯二十四小時內某時施用海洛
    因及安非他命(三)八十九年五月間某日起，至同年七月二十日為警查獲時止，施用
    安非他命等犯罪事實，餘者均未於起訴書中及，但連續犯為裁判上一罪，公訴
    人就犯罪事實一部起訴，依刑事訴訟法第二百六十七條規定，其效力及於全部，
    法院自屬有權一併審理，併此敘明。
三、原審以被告罪證明確，予以論罪科刑，固非無見，惟查：(一)公訴人僅起訴被告於
    1.八十九年四月二十三日上午三時三十分許回溯二十四小時內某時施用安非他命
    2.八十九年六月二十九日上午十一時三十分許回溯二十四小時內某時施用海洛因
    及安非他命3.八十九年五月間某日起，至同年七月二十日為警查獲時止，施用安
    非他命等犯罪事實，餘者均未於起訴書中及，原判決漏未說明公訴人未經起訴
    部分，與起訴部分為連續犯為裁判上一罪，而為起訴效力所及，尚有未洽。(二)被
    告自八十九年七月二十一日起，至九十一年四月四日下午八時三十分許止，連續
    施用第一級毒品海洛因，並於九十一年四月七日中午十二時許，在高雄市○○區
    ○○路與福德路口，為警緝獲，扣得被告所有之海洛因一包（淨重０．九六公克
    ）之事實，原判決未予審酌，亦有未當。檢察官上訴意旨據以指摘原判決不當，
    為有理由，自應予以撤銷改判。爰審酌被告前因施用毒品案件經不起訴處分後，
    竟未生警悟之心，猶犯本件罪行，顯見其自制意志不堅，行為固不足取，惟念其
    施用毒品海洛因及安非他命，僅係戕害自身身心健康、未對他人造成危害，及其
    施用之次數、時間久暫，並其犯罪之動機、目的、智識程度、所生之危害、犯後
    坦承犯行、深表悔意、態度良好等一切情狀，仍如原審分別量處如主文所示之刑
    ，並定其應執行之刑。扣案之海洛因一包（淨重０．九六公克）、安非他命一包
    （驗前毛重０．二四公克，驗後毛重０．一六公克）、安非他命一包（驗前毛重
    ０．八三公克，驗後毛重０．七五公克），均屬毒品，應依毒品危害防制條例第
    十八條第一項前段之規定宣告沒收銷燬，至鑑驗耗用之毒品既已滅失，自無庸宣
    告沒收銷燬。
據上論結，應依刑事訴訟法第三百六十九條第一項前段、第三百六十四條、第二百九
十九條第一項前段、毒品危害防制條例第十條第一項、第二項、第十八條第一項前段
、刑法第十一條、第五十六條、第五十一條第五款，判決如主文。
本案經檢察官沈紹嘉到庭執行職務。
中      華      民      國    九十一    年      七      月    三十      日
                              臺灣高等法院高雄分院刑事第二庭
                                  審判長法官  曾永宗
                                        法官  邱永貴
                                        法官  郭玫利
右正本證明與原本無異。
施用第一級毒品部分如不服本判決應於收受本判決後十日內向本院提出上訴書狀，其
未述上訴理由者，並得於提起上訴後十日內向本院補提理由書狀（均須按他造當事
人之人數附繕本)「切勿逕送上級法院」。
施用第二級毒品部分不得上訴。
                                      書記官  高惠珠
中    華    民    國      九十一      年      七      月     三十一   日
附錄本判決論罪科刑法條
毒品危害防制條例第十條：
施用第一級毒品者，處六月以上五年以下有期徒刑。
施用第二級毒品者，處三年以下有期徒刑。
